臺灣士林地方法院刑事判決　　　　　　　 94年度訴字第102號
公　訴　人　臺灣士林地方法院檢察署檢察官
被　　　告　甲○○
上列被告因違反毒品危害防制條例案件，經檢察官提起公訴（93
年度毒偵字第1344號），被告為有罪之陳述，本院合議庭裁定改
行簡式審判程序，並判決如下：
    主  文
甲○○施用第一級毒品，處有期徒刑壹年。
扣案之注射針筒壹支沒收。
    事  實
一、甲○○前因施用毒品案件，經送觀察、勒戒後，認無繼續施
    用毒品之傾向，由臺灣士林地方法院檢察署檢察官於民國90
    年1 月5 日以89年度毒偵字第2796號為不起訴處分。又因連
    續施用第一級毒品海洛因，經臺灣臺北地方法院以90年度毒
    聲字第2663號裁定送觀察、勒戒結果，認有繼續施用毒品之
    傾向，先送強制戒治，並由臺灣臺北地方法院檢察署檢察官
    於91年5 月13日以91年度毒偵緝字第92號、91年度毒偵緝字
    第109 號提起公訴，經臺灣臺北地方法院於91年7 月9 日，
    以91年度訴字第544 號判決連續施用第一級毒品，處有期徒
    刑7 月確定。強制戒治部分經臺灣臺北地方法院於91年12月
    6 日裁定停止戒治，所餘戒治期間，付保護管束後，於92年
    1 月16日出強制戒治處所後，於保護管束期間，復再連續施
    用第一級毒品海洛因，經臺灣士林地方法院檢察署於92年5
    月9 日以92年度毒偵字第502 號提起公訴，本院於92年8 月
    7 日以92年度訴字第351 號判決判處有期徒刑1 年確定，強
    制戒治於92年5 月19日屆滿執行完畢釋放出所，施用毒品二
    犯有期徒刑7 月與三犯有期徒刑1 年部分兩案接續執行，於
    93年7 月14日假釋出獄。詎甲○○仍不知悛改，於假釋中之
    93年10月13日上午11時30分許，復於臺北市○○區○○路2
    段235 號之1 成淵高中地下停車場男廁內與友人黃承晟以海
    洛因置於水中溶解後，以注射方式共同施用第一級毒品海洛
    因，為警於93年10月13日11時50分在上開男廁查獲，當場扣
    得甲○○所有供施用海洛因之工具注射針筒1 支。
二、案經臺北市政府警察局大同分局報請臺灣士林地方法院檢察
    署檢察官偵查起訴。
    理  由
一、前述犯罪事實，業據被告甲○○於94年4 月27日本院準備程
    序及審理時供認不諱（見當日準備程序筆錄、審判筆錄），
    又被告為警查獲時，經採集其尿液送檢驗結果，呈嗎啡陽性
    反應，有臺灣尖端先進生技醫藥股份有限公司93年10月20日
    濫用藥物檢驗報告在卷可稽（見93年度毒偵字第1344號偵查
    卷第22頁），復有查獲現場照片5 張及被告施用海洛因之注
    射針筒1 支扣案可資佐證（見93年度毒偵字第1344號偵查卷
    第26至29頁），足徵被告自白與事實相符。本件事證明確，
    被告犯行堪以認定。
二、按犯毒品危害防制條例第10條之施用毒品罪者，檢察官應聲
    請法院裁定令被告入勒戒處所觀察、勒戒。觀察、勒戒後，
    檢察官依據勒戒處所之陳報，認受觀察、勒戒人無繼續施用
    毒品傾向者，應即釋放，並為不起訴處分；認受觀察、勒戒
    人有繼續施用毒品傾向者，檢察官應聲請法院裁定令入戒治
    處所施以強制戒治。經觀察、勒戒或強制戒治執行完畢釋放
    後，五年內再犯毒品危害防制條例第10條之罪者，檢察官或
    少年法院應依法追訴或裁定交付審理，毒品危害防制條例第
    20條第1 項、第2 項、第23條第2 項分別定有明文。查被告
    前因施用毒品案件，經裁定送觀察、勒戒後，認無繼續施用
    毒品之傾向，由臺灣士林地方法院檢察署於90年1 月5 日以
    89年度毒偵字第2796號為不起訴處分確定。又因連續施用第
    一級毒品案件，經臺灣臺北地方法院裁定送觀察、勒戒後，
    認有繼續施用傾向，先送強制戒治，並於91年7 月9 日經臺
    灣臺北地方法院以91年度訴字第544 號判決處有期徒刑7 月
    確定，嗣於91年12月6 日停止戒治，所餘戒治期間，付保護
    管束後，於92年1 月16日出強制戒治處所後，於保護管束期
    間，復再連續施用第一級毒品，經臺灣士林地方法院檢察署
    以92年度毒偵字第502 號起訴書提起公訴，本院於92年8 月
    7 日以92年度訴字第351 號判決處有期徒刑1 年確定，強制
    戒治於92年5 月19日屆滿執行完畢，有臺灣士林地方法院檢
    察署89年度毒偵字第2796號不起訴處分書、臺灣臺北地方法
    院91年度訴字第544 號判決、本院92年度訴字第35 1號判決
    （見93年度毒偵字第1344號偵查卷第49、53至54、57至58頁
    ）及臺灣高等法院被告前案紀錄表各一份在卷可稽，被告於
    強制戒治執行完畢釋放後，五年內再犯毒品危害防制條例第
    10 條 之罪，經檢察官提起公訴，本院應予審理。再按海洛
    因係毒品危害防制條例第2 條第2 項第1 款所稱之第一級毒
    品。核被告施用海洛因之行為，係犯毒品危害防制條例第10
    條第1 項之施用第一級毒品罪，被告持有海洛因進而施用，
    其持有海洛因之低度行為應為施用海洛因之高度行為所吸收
    ，不另論罪。爰審酌被告有多次犯毒品前科，於假釋期間猶
    犯本罪，顯見素行不佳，及施用毒品危害自己身心健康，與
    犯罪後坦承犯行之態度等一切情狀，量處有期徒刑一年。
三、扣案之注射針筒一支，係被告所有供施用海洛因之物，業據
    其於審理時供明在卷，因非屬專供施用海洛因之器具，應依
    刑法第38條第1 項第2 款之規定宣告沒收。
據上論斷，應依刑事訴訟法第299 條第1 項前段、第273 條之1
第1 項，毒品危害防制條例第10條第1 項，刑法第11條前段、第
38條第1 項第2 款，判決如主文。
本案經檢察官呂永魁到庭執行職務。
中　　華　　民　　國　　94　　年　　5 　　月　　18　　日
                  刑事第四庭法  官  周  明  鴻
以上正本證明與原本無異。
如不服本判決，應於判決送達後10日內，向本院提出上訴狀。
                            書記官  楊  哲  偉
中　　華　　民　　國　　94　　年　　5 　　月　　23　　日
論罪法條：
毒品危害防制條例第10條第1 項
施用第一級毒品者，處六月以上五年以下有期徒刑。
